臺灣臺北地方法院民事裁定　　　　　　　　　　　　　九十三年度簡抗字第八八號
　　抗　告　人　甲○○○股份有限公司
　　法定代理人　陳田鈺
　　相　對　人　國泰世華商業銀行股份有限公司
　　法定代理人　汪國華
右當事人間給付票款事件，抗告人對於本院臺北簡易庭民國九十三年十月二十六日第
一審裁定（九十三年度北簡字第二七四九八號）提起抗告，本院裁定如左：
    主　　文
抗告駁回。
抗告訴訟費用由抗告人負擔。
    理　　由
一、按訴訟之全部或一部，法院認為無管轄權者，依原告聲請或依職權以裁定移送於
    其管轄法院，民事訴訟法第二十八條第一項定有明文。又，本於票據有所請求而
    涉訟者，得由票據付款地之法院管轄；而共同訴訟之被告數人，其住所不在一法
    院管轄區域內者，各該住所在地之法院俱有管轄權，但依第四條至前條規定有共
    同管轄法院者，由該法院管轄，同法第十三條、第二十條亦定有明文。
二、本件抗告意旨略以：伊主營業所設於台北市，依民事訴訟法第二條第二項及第二
    十條本文規定，本院就本件訴訟有管轄權。雖相對人係以票據關係請求，付款地
    為雲林縣，惟除專屬管轄外，特別審判籍與普通審判籍競合併存，當事人得選擇
    其一法院起訴，最高法院六十三年度台上字第一八六三號判例可資參照。原審竟
    以同法第二十八條移送本案於臺灣雲林地方法院，認事用法顯有違誤等云云。
三、經調查：
    (1)本件給付票款訴訟係相對人向本院聲請對抗告人、豐懋塑膠企業股份有限公司
      （下稱：豐懋公司）發支付命令請求給付票款，經抗告人與豐懋公司於法定期
      間內聲明異議，以該支付命令聲請視為起訴，抗告人與豐懋公司為共同被告，
      票據付款地為台灣銀行斗六分行，抗告人主營業所設於台北市，但豐懋公司主
      營業所則位在雲林縣，此有公司變更登記表、支票影本可佐。共同被告既不在
      同一法院管轄區域，依民事訴訟法第二十條但書規定，應以同法第十三條所定
      特別審判籍（票據付款地）為管轄法院。原審遂以民事訴訟法第二十八條移送
      於票據付款地之臺灣雲林地方法院，亦符合首揭法律規定。
    (2)次按最高法院六十三年台上字第一八六三號判例表示：「訴訟由被告住所地之
      法院管轄，為民事訴訟法第一條第一項所明定，雖同法第十八條規定，因遺產
      之繼承涉訟者，得由繼承開始時被繼承人住所地之法院管轄，此乃當事人就前
      者之普通審判籍與後者之特別審判籍（非專屬管轄）有選擇其一起訴之權而已
      。依同法第二十二條規定，被上訴人選擇上訴人住所地之地方法院起訴，尚無
      不合。」，惟該案係以被告單一為前提，針對民事訴訟法第一條、第十八條各
      種審判籍加以說明，與同法第二十條但書共同被告審判籍無涉，抗告人據此不
      服原裁定，顯非妥適。
    因此，原審依民事訴訟法第二十條但書、第十三條、第二十八條第一項，裁定移
    ，為無理由，應予駁回。
四、依民事訴訟法第四百三十六條之一第三項、第四百九十五條之一第一項、第四百
    四十九條第一項、第九十五條、第七十八條，裁定如主文。
中　　　華　　　民　　　國　　九十三　　年　　 十一 　　月　　 三十 　　日
                                  臺灣臺北地方法院民事第二庭
                                      審判長法官    詹文馨
                                            法官    汪漢卿
                                            法官  　吳燁山
右為正本係照原本作成。
不得再抗告（參見民事訴訟法第四百三十六條之二第一項、第四百八十四條）。
中　　　華　　　民　　　國　　九十三　　年　　 十一 　　月　　 三十 　　日
　　　　　　　　　　　　　　　　　　　　　書記官    柯月英
